【裁判字號】    90,易,533
【裁判日期】    900907
【裁判案由】    違反毒品危害防制條例
【裁判全文】
臺灣雲林地方法院刑事判決                            九十年度易字第五三三號
    公  訴  人  臺灣雲林地方法院檢察署檢察官
    被      告  甲○○
右列被告因違反毒品危害防制條例案件，經檢察官提起公訴（九十年度偵字第四三四
號），本院判決如左：
    主  文
甲○○連續施用第二級毒品，累犯，處有期徒刑壹年陸月。扣案之安非他命吸食器壹
組沒收銷燬之。
    事  實
一、甲○○前因犯妨害公務罪，經本院判處有期徒刑五月，於民國八十八年十二月十
    二日執行完畢。其前因施用毒品案件，經本院於八十七年八月五日，以八十七年
    毒聲字第一九八號裁定送觀察勒戒後，認無繼續施用毒品傾向，於八十七年九月
    十八日、八十七年十月二十八日，經台灣雲林地方法院檢察署檢察官，分別以八
    十七年偵字第二六五一號、第五二三九號，針對同一案件為不起訴處分二次。甲
    ○○又再犯施用毒品案件，經本院於八十九年二月十九日，以八十九年毒聲字第
    二九六號裁定送觀察勒戒後，又認無繼續施用毒品傾向，經檢察官於八十九年六
    月十六日，以八十九年毒偵緝字第六九號為不起訴處分。甲○○仍不知悔改，又
    基於施用第二級毒品安非他命之概括犯意，於九十年三月十六日中午十二時四十
    分前九十六小時內之某時，在不詳地點，以將安非他命置入玻璃球燒烤透過吸食
    器吸食方式，施用安非他命一次。復於九十年八月十一日上午八時前九十六小時
    內之某時，在不詳地點，以不詳方式，施用安非他命一次。嗣於九十年三月十六
    日十二時四十分許，在其雲林縣褒忠鄉中民村八一號住處，為警查獲，並自該住
    處內扣得專供施用安非他命之吸食器一組，經採尿送驗後呈甲基安非他命陽性反
    應。另於九十年八月十一日上午八時，警方持法官簽發拘票拘提甲○○到案，法
    官處分羈押後，經台灣雲林看守所於同日上午十一時三十分採集其尿液送驗，亦
    呈甲基安非他命陽性反應。
二、案經雲林縣警察局虎尾分局報告臺灣雲林地方法院檢察署檢察官偵查起訴。
    理  由
一、被告甲○○對右揭犯罪事實矢口否認，辯稱：不知道尿液報告為何會有陽性反應
    ，扣案的吸食器不是在伊住處找到，伊住處常有吸毒者進去，吸毒的人有時會把
    安非他命亂放讓伊喝到云云。經查：九十年三月十六日中午十二時四十分許，警
    方在被告上開住處房間內查扣安非他命吸食器一組（含燈泡、吸管）之事實，業
    據被告於警訊、偵查中坦承在卷，並有警方之查訪現場紀錄附卷可參，扣案之吸
    食器一組足資佐證。該扣案物確屬專供施用安非他命之吸食器一節，亦為法官當
    庭勘驗屬實，並筆錄在卷。又被告於九十年三月十六日經警採尿送驗結果，認有
    甲基安非他命陽性反應，有雲林縣衛生局煙毒尿液檢驗成績書、尿液送驗真實姓
    名對照表存卷可證，被告之尿液經檢察官送請複驗，透過氣相層析質譜分析法（
    ＧＣ／ＭＳ）鑑定，亦認有甲基安非他命陽性反應，有憲兵司令部刑事鑑識中心
    鑑驗通知書附卷足憑。另被告於同日經警移送地檢署偵辦，檢察官命令被告限制
    住居後釋放，其後將被告提起公訴，被告經本院合法傳喚無正當理由不到庭接受
    審理，法官簽發拘票拘提，於同年八月十一日上午八時，被告拘提到案，法官訊
    問後諭知羈押處分，同日上午十一時三十分許，台灣雲林看守所新收被告後採集
    被告尿液送驗，經以氣相層析質譜分析法（ＧＣ／ＭＳ）鑑驗，亦確認被告尿液
    有甲基安非他命陽性反應各情，有警方回送之拘票、台灣雲林看守所函文及所附
    之收容人尿液採集作業確認書、檢體採收紀錄表、濫用藥物尿液檢驗報告、並本
    院之押票等書證在卷可稽。而上開二次之尿液鑑識方式既已均使用初篩、確認之
    二道程序，並已均使用氣相層析質譜分析法詳為檢識，信絕無誤判之可能，被告
    於採集尿液前有施用安非他命之行為，堪無疑義。又甲基安非他命經口服投與後
    約百分之七十於二十四小時內自尿中排出，約百分之九十於九十六小時內自尿中
    排出，最長可能不會超過四日一事，有行政院衛生署藥物食品檢驗局函文一份附
    卷可按，並為法院所已知之事實，從而被告於九十年三月十六日、同年八月十一
    日為警逮捕拘提到案前之九十六小時內某時，在不詳地點分別施用安非他命，應
    可斷定。至於被告辯解部份，其事後否認扣案之安非他命吸食器是在伊住處取得
    ，已毫無足取，另安非他命價值甚高，又外觀係屬晶體，而非粉狀，當不可能有
    人將安非他命隨意置入水中任由被告飲用，被告辯稱誤飲安非他命水云云乃違常
    情，自無可信。此外，被告前因施用毒品案件，經本院二次裁定送觀察勒戒後，
    均無繼續施用毒品傾向，由檢察官分別為不起訴處分各節，有台灣高等法院被告
    全國前案紀錄表、檢察官八十七年偵字第二六五一號、八十七年偵字第五二三九
    號、八十九年毒偵緝字第六九號不起訴處分書存卷可徵。本件事證明確，被告所
    辯顯均係卸責之詞，毫無可採，其犯行堪以認定，自應依法論科。
二、核被告所為，係犯毒品危害防制條例第十條第二項之罪。被告持有安非他命之低
    度行為為施用安非他命之高度行為所吸收，不另論罪。被告於九十年八月十一日
    上午八時前之九十六小時內之某時有施用安非他命之犯行，未據起訴，惟此與起
    訴事實有裁判上一罪之關係，為起訴效力所及，本院自應一併予以審究。被告先
    後二次犯行，時間緊接，觸犯犯罪構成要件相同之罪名，顯係基於概括犯意而為
    ，應依連續犯規定論以一罪，並加重其刑。被告前因犯妨害公務罪，經本院判處
    有期徒刑五月，於八十八年十二月十二日執行完畢，有台灣雲林地方法院檢察署
    刑案資料查註紀錄表在卷可參，其於五年內再犯本案，為累犯，依法遞加重其刑
    。爰審酌被告犯後矢口否認犯行，飾辭狡辯，毫無悔意，又於本案審理期間經拘
    提到案，審理期間在外猶仍施用毒品，品行不端，犯後態度不佳，且經二次觀察
    勒戒後均認無繼續施用毒品傾向，惟卻再度施用毒品，顯見被告確需較長時間之
    隔離矯治，或可收戒毒之效等一切情狀，量處如主文所示之刑。扣案之安非他命
    吸食器，乃標準的施用安非他命器具，為法官勘驗屬實，前已敘明，係專供施用
    毒品之器具，不問屬於被告與否，自應宣告沒收銷燬之。
據上論斷，應依刑事訴訟法第二百九十九條第一項前段，毒品危害防制條例第十條第
二項、第十八條第一項前段，刑法第十一條前段、第五十六條、第四十七條，判決如
主文。
中      華      民      國      九十      年      九      月      七    日
                                        臺灣雲林地方法院刑事第一庭
                                            法  官  侯  廷  昌
右正本證明與原本無異。
如不服本判決，應於判決送達後十日內向本院提出上訴狀( 應附繕本 )。
                                            書記官  李  清  龍
中      華      民      國      九十      年      九      月      七    日
毒品危害防制條例第十條
施用第一級毒品者，處六月以上五年以下有期徒刑。
施用第二級毒品者，處三年以下有期徒刑。


司法院資訊處製作；財團法人民間司法改革基金會備份。
